【裁判字號】    97,訴,1634
【裁判日期】    970630
【裁判案由】    毒品危害防制條例
【裁判全文】
臺灣板橋地方法院刑事判決              97年度訴字第1634號
公  訴  人  臺灣板橋地方法院檢察署檢察官
被      告  甲○○
                    （另案於臺灣臺北監獄臺北分監執行）
上列被告因違反毒品危害防制條例案件，經檢察官提起公訴（97
年度毒偵字第1982號），本院依簡式審判程序判決如下：
    主  文
甲○○施用第一級毒品，累犯，處有期徒刑捌月；扣案之注射針
筒壹枝沒收。又施用第二級毒品，累犯，處有期徒刑伍月。應執
行有期徒刑壹年；扣案之注射針筒壹枝沒收。
    事  實
一、甲○○前因施用毒品案件，經送觀察、勒戒，於民國九十四
    年五月二十四日執行觀察、勒戒完畢釋放，並由臺灣宜蘭地
    方法院檢察署檢察官以九十四年度毒偵緝字第四七號、九十
    四年度毒偵字第五五０號為不起訴處分。其另因違反毒品危
    害防制條例案件，經臺灣高等法院以八十七年度上訴字第四
    九九一號判決判處有期徒刑七年四月，最高法院以八十八年
    度臺上字第一四三０號駁回被告上訴而確定，於九十二年十
    月六日縮短刑期假釋出獄，嗣其假釋經撤銷，再入監執行所
    餘殘刑有期徒刑一年十一月十八日，於九十五年十二月六日
    縮短刑期執行完畢。詎猶不知悔改，基於施用第二級毒品甲
    基安非他命之犯意，於九十七年二月十三日中午某時，在臺
    北縣新莊市○○街八十二號一樓住處，以燒烤吸食其煙霧之
    方式，施用甲基安非他命一次。其另基於施用第一級毒品海
    洛因之犯意，於九十七年二月十三日下午四時許，在相同處
    所，以注射針筒施打之方式，施用海洛因一次。嗣於九十七
    年二月十三日晚間九時三十分許，經甲○○同意警方搜索其
    上址住處並採尿送驗而查獲，另扣得甲○○所有、供其施打
    海洛因所用之注射針筒一枝。
二、案經臺北縣政府警察局新莊分局移送臺灣板橋地方法院檢察
    署檢察官偵查起訴。本院於準備程序進行中，被告甲○○就
    被訴事實為有罪之陳述，經告知簡式審判程序之旨，並聽取
    公訴人、被告之意見後，本院合議庭裁定由受命法官獨任進
    行簡式審判程序。
    理  由
一、上揭犯罪事實，業據被告於本院準備程序、審理時均自白不
    諱，其於九十七年二月十三日為警查獲後採集之尿液檢體，
    經送臺灣檢驗科技股份有限公司以酵素免疫分析法初驗、氣
    相層析質普儀法複驗之結果，確呈嗎啡、甲基安非他命陽性
    反應，有該公司九十七年二月二十七日濫用藥物檢驗報告一
    份、代碼對照表一紙在卷可稽（見偵查卷第三十頁、第三十
    一頁），復有注射針筒一枝扣案可證，足認被告之自白與事
    實相符。再者，被告前因施用毒品案件，經送觀察、勒戒，
    於九十四年五月二十四日執行觀察、勒戒完畢釋放，並由臺
    灣宜蘭地方法院檢察署檢察官以九十四年度毒偵緝字第四七
    號、九十四年度毒偵字第五五０號為不起訴處分乙節，有臺
    灣高等法院被告前案紀錄表一份在卷可考。從而被告於前次
    觀察、勒戒執行完畢釋放後，五年內再犯施用第一級、第二
    級毒品罪，事證明確，其犯行堪予認定。
二、核被告所為，係犯毒品危害防制條例第十條第一項之施用第
    一級毒品罪，及同條第二項之施用第二級毒品罪。被告為施
    用而持有海洛因、甲基安非他命之低度行為，分別為施用之
    高度行為所吸收，均不另論罪。被告前因違反毒品危害防制
    條例案件，經臺灣高等法院以八十七年度上訴字第四九九一
    號判決判處有期徒刑七年四月，最高法院以八十八年度臺上
    字第一四三０號駁回被告上訴而確定，於九十二年十月六日
    縮短刑期假釋出獄，嗣其假釋經撤銷，再入監執行所餘殘刑
    有期徒刑一年十一月十八日，於九十五年十二月六日縮短刑
    期執行完畢之事實，有臺灣高等法院被告前案紀錄表一份在
    卷可考，被告前受有期徒刑之執行完畢，五年內故意再犯本
    件有期徒刑以上之罪，為累犯，應依法加重其刑。所犯上開
    二罪，犯意各別，行為互殊，應分論併罰。被告於本院審理
    時，已供陳其施用甲基安非他命之時間、地點明確，起訴書
    犯罪事實欄就此部分僅略載「於九十七年二月十三日為警採
    尿時回溯九十六小時內之某時」、「在不詳處所」，稍有未
    洽，應予更正如前揭犯罪事實欄所載。爰審酌被告素行非端
    ，前已因施用毒品，獲得不起訴處分之寬典，竟猶不知遠離
    毒害，顯然漠視法令之禁制，惟坦承犯行之犯後態度，暨其
    犯罪之動機、目的、所生危害等一切情狀，分別量處如主文
    所示之刑，並定其應執行刑。扣案之注射針筒一枝，係被告
    所有供其施用海洛因之替代器具，業據被告於本院審理時供
    陳明確，爰依刑法第三十八條第一項第二款之規定併予宣告
    沒收。
三、如不服本判決，得自收受送達之日起十日內，向本院提出上
    訴。
據上論斷，應依刑事訴訟法第二百七十三條之一第一項、第二百
九十九條第一項前段，毒品危害防制條例第十條第一項、第二項
，刑法第十一條前段、第四十七條第一項、第五十一條第五款、
第三十八條第一項第二款，判決如主文。
本案由檢察官林珮菁到庭執行職務。
中    華    民    國    97    年    6     月    30    日
                  刑事第九庭  法  官  劉元斐
上列正本證明與原本無異。
如不服本判決，應於判決送達後十日內敘明上訴理由，向本院提
出上訴狀（應附繕本）。
                              書記官  張懿端
中    華    民    國    97    年    6     月    30    日
附錄本案論罪科刑所引法條
毒品危害防制條例第十條：
施用第一級毒品者，處六月以上五年以下有期徒刑。
施用第二級毒品者，處三年以下有期徒刑。


司法院資訊處製作；財團法人民間司法改革基金會備份。
